臺灣基隆地方法院民事裁定  
111年度補字第120號
原      告  劉籽蜜  
訴訟代理人  盧駿毅律師
被      告  何清泰  

上列當事人間遷讓房屋事件，本院裁定如下：
    主  文
一、本件訴訟標的價額核定為新臺幣貳佰壹拾捌萬捌仟零肆拾柒
    元。
二、原告至遲應於前開核定訴訟標的價額之裁定確定後五日內，
    向本院補繳第一審裁判費新臺幣貳萬貳仟陸佰捌拾壹元，逾
    期未繳，即駁回其訴。
    理  由
一、按提起民事訴訟者，應依民事訴訟法第77條之13規定，繳納
    裁判費，此為必須具備之程式。而訴訟標的之價額，由法院
    核定。核定訴訟標的之價額，以起訴時之交易價額為準；無
    交易價額者，以原告就訴訟標的所有之利益為準。民事訴訟
    法第77條之1第1項、第2項分別定有明文。次按房屋及土地
    為各別之不動產，各得單獨為交易之標的，故房屋所有人對
    無權占有人請求遷讓交還房屋之訴，應以房屋起訴時之交易
    價額，核定其訴訟標的之價額，不得併將房屋坐落土地之價
    額計算在內。最高法院102年度台抗字第429號民事裁定意旨
    參照。
二、本件原告主張：原告為門牌基隆市○○區○○○路000巷000弄0號
    4樓房屋（下稱系爭房屋）之所有人，兩造原為夫妻，嗣經
    裁判離婚後，被告仍不遷讓返還系爭房屋，已屬無權占有，
    縱認原告曾默示同意被告借住系爭房屋，原告亦得依民法第
    470條第2項規定請求返還。為此依民法第767條、第470條第
    2項規定，請求被告騰空遷讓返還系爭房屋。是依前揭說明
    ，本件訴訟標的價額，應以系爭房屋價額為準。經本院依查
    詢內政部不動產交易實價查詢服務網，鄰近（同巷弄）之公
    寓（樓高5層，樓別3層）於110年2月之交易單價約為每坪新
    臺幣（下同）125,177元，系爭房屋面積為68.903元平方公
    尺（計算式：層次面積55.08平方公尺＋附屬建物陽台面積5.
    75平方公尺＋共用部分情人湖段1222建號2.356平方公尺〈23.
    56平方公尺×1000/10000＝2.356平方公尺〉＋共用部分情人湖
    段1274建號5.717平方公尺〈7146.25平方公尺×8/10000＝5.71
    7平方公尺〉＝68.903平方公尺），約為20.84坪（計算式：68
    .903平方公尺×0.3025＝20.84坪，小數點第二位後四捨五入
    ），是系爭房屋（含坐落基地所有權應有部分）之交易價格
    約為2,608,689元（計算式：20.84坪×125,177元＝2,608,689
    元，元以下四捨五入，下同）。扣除系爭房屋基地應有部分
    之價值420,642元（計算式：⒈基隆市○○區○○○段000地號土地
    公告現值每平方公尺22,200元×土地面積23611.34平方公尺×
    應有部分比例80/100000＝419,337元。⒉同段135-1地號土地
    公告現值每平方公尺22,200元×土地面積73.48平方公尺×應
    有部分比例80/100000＝1,305元。⒊419,337元＋1,305元＝420,
    642元），則系爭房屋價值約2,188,047元（2,608,689元－42
    0,642元＝2,188,047元）。故本件訴訟標的價額應核定為2,1
    88,047元。應徵第一審裁判費22,681元。
三、當事人對於核定訴訟標的價額之裁定，得於10日內抗告。故
    原告至遲應於本院前開核定訴訟標的價額之裁定確定後5日
    內，向本院補繳第一審裁判費22,681元。如逾期未補繳，即
    以裁定駁回其訴。
四、依民事訴訟法第77條之1、77條之13、249條第1項但書，裁
    定如主文。
中　　華　　民　　國　　111 　年　　2 　　月　　25　　日
                  民事庭法　官　高偉文
以上正本係照原本作成。                                  如不服本裁定關於核定訴訟標的價額部分，應於送達後十日內向本院提出抗告狀，並繳納抗告費新臺幣一千元；其餘關於命補繳裁判費部分，不得抗告。
中　　華　　民　　國　　111 　年　　2 　　月　　25　　日
                        書記官　蕭靖蓉